# 单位收到的税务局返还的代扣代交建安税的手续费怎么处理

提问人：li023 时间：2017-02-14 21:49:12
请问陈版：单位收到的税务局返还的代扣代交建安税的手续费怎么处理，可以挂往来然后奖励给个人吗

回答人：chenyiwei
不可以挂往来。 根据财政部、国家税务总局、中国人民银行《关于进一步加强代扣代收代征税款手续费管理的通知》（财行[2005]365号）第六条： “三代”单位所取得的手续费收入应该单独核算，计入本单位收入，用于“三代”管理支出，也可以适当奖励相关工作人员。
因此，收到时，应确认为其他业务收入或营业外收入（个人倾向于作为其他业务收入，因为这是企业为国家提供法定的代扣代缴劳务，国家给予的劳务报酬）。如决定奖励给相关员工的，则正常地计入职工薪酬费用，并通过“应付职工薪酬”核算。 以往有过公司将“三代”手续费直接挂往来核算，结果在财政部的会计信息质量检查中被处罚的案例。